# 合同存续期间

提问人：7847748 时间：2021-09-16 15:33:06
您好陈老师，实务中遇到如下问题向您请教：
A公司提供云服务，收款后系统开通服务，服务到期系统关停。公司收入在服务期分摊确认。A公司业务员在服务期到期前与客户谈续约，如客户频繁使用，业务员在续约合同签订之前会向上级领导申请客户服务延期，以免影响客户使用。这样新合同签订前导致上次服务结束至续约合同服务开始之间这段时间（比如 3 个月）客户仍在使用。但是这 3 个月并不知道能否续约成功。我理解客户即在使用，说明很可能续约成功。应按（新合同服务期+赠送 3 个月）分摊确认收入。但是在合同签定前不知道新合同服务期，如果新合同签订与赠送期在同一期间，对报表没有影响，如果如果新合同签订与赠送期跨怎么处理呢？请教陈老师：（ 1 ）这 3 个月是否需要确认收入？（ 2 ）如果这 3 个月作为赠送期确认收入，跨期问题怎么解决（ 3 ）这样处理与准则的哪个条款对应？@chenyiwei

回答人：chenyiwei
建议了解以往业务惯例，以及与客户谈判续约时对这段时间（如 3 个月）的服务费如何回收的考虑，例如是否并入下一阶段的服务费中一并收取。
一般在这 3 个月内，原合同已到期，新合同尚未签订，此时基于谨慎考虑，不建议确认收入（除非根据以往惯例，基本确定可以通过后续的续约来收回这三个月内的服务费）；后续正式续约后，如果对这三个月内的服务费予以单独列明和收取的，则可以一次性确认已提供服务的这三个月收入；如果没有明确列明的，则将新合同约定的服务费在新合同签订之日起的剩余服务期内摊销确认收入。